---
title: "Prédictions de cultures"
author: "Elise Lonchampt, Emma Da Costa Silva, Maud Lesage"
date: "2024-10-12"
output: 
  html_document:
    toc: true
    toc_depth: 4
    toc_float: true
    number_sections: true
editor_options: 
  markdown: 
    wrap: 72
---

# Introduction

## Présentation du jeu de données

```{r importation jeu de données}
dta <- read.table('Crop_recommendation.csv', sep = ';', header = TRUE, stringsAsFactors = TRUE)
summary(dta)

require(FactoMineR)
resPCA2 <- PCA(dta, scale.unit = TRUE, quali.sup = 8)
plot(resPCA2,habillage=8,label="quali")
```

# Prédiction de la meilleure culture pour un profil de sol donné

## Modèles complets

### Modèle de régression logistique

```{r regression}
require(class)
require(caret)

set.seed(123)

trainIndex <- createDataPartition(dta$label, p = 0.75, list = FALSE)

data.train <- dta[trainIndex, ]
data.test <- dta[-trainIndex, ]

ctrl <- trainControl(method = "cv", number = 10) # 10-fold cross-validation

# Entraîner le modèle regression avec la validation croisée
reg_model <- train(label ~ ., data = data.train, method = "multinom", trControl = ctrl)

# Prédire
pred_reg <- predict(reg_model, newdata = data.test)

# Accuracy
conf_matrix <- confusionMatrix(pred_reg, data.test$label)
confusionMatrix(pred_reg, data.test$label)
accuracy <- conf_matrix$overall['Accuracy']
print(paste("Accuracy: ", accuracy))
```

### Modèle KNN

```{r Knn}
tuneGrid <- expand.grid(k = 1:20)

set.seed(123)

# Entraîner le modèle Knn avec la validation croisée
knn_model <- train(label ~ .,
                   data = data.train, 
                   method = "knn", 
                   tuneGrid = tuneGrid, ## test les valeurs de k de 1 à 20
                   trControl = ctrl)

# Meilleur k trouvé
best_k <- knn_model$bestTune
print(best_k)

# Prédire avec le meilleur modèle
pred_knn <- predict(knn_model, newdata = data.test)

# Accuracy
conf_matrix <- confusionMatrix(pred_knn, data.test$label)
confusionMatrix(pred_knn, data.test$label)
accuracy <- conf_matrix$overall['Accuracy']
print(paste("Accuracy: ", accuracy))
```

## Modèles simplifiés

### Corrélation entre les variables

```{r}
library (tidyverse)
library(ggcorrplot)

dta[,-8] %>% cor() %>% round(1) %>% ggcorrplot(type = "lower", lab = TRUE) ## P et K corrélés
```

### Modèle de régression logistique simplifié

```{r Supression variables regression}
## Suppression de la variable P

data.trainP <- data.train[,-2]
data.testP <- data.test[,-2]

set.seed(123)

ctrl <- trainControl(method = "cv", number = 10) # 10-fold cross-validation

# Entraîner le modèle regression avec la validation croisée
reg_model_P <- train(label ~ ., data = data.trainP, method = "multinom", trControl = ctrl)

# Prédire
pred_reg_P <- predict(reg_model_P, newdata = data.testP)

# Accuracy
conf_matrix_P <- confusionMatrix(pred_reg_P, data.testP$label)
confusionMatrix(pred_reg_P, data.testP$label)
accuracy_P <- conf_matrix_P$overall['Accuracy']
print(paste("Accuracy: ", accuracy_P))


## Suppression de la variable K

data.trainK <- data.train[,-3]
data.testK <- data.test[,-3]


set.seed(123)

# Entraîner le modèle Knn avec la validation croisée
ctrl <- trainControl(method = "cv", number = 10) # 10-fold cross-validation

# Entraîner le modèle regression avec la validation croisée
reg_model_K <- train(label ~ ., data = data.trainK, method = "multinom", trControl = ctrl)

# Prédire
pred_reg_K <- predict(reg_model_K, newdata = data.testK)

# Accuracy
conf_matrix_K <- confusionMatrix(pred_reg_K, data.testK$label)
confusionMatrix(pred_reg_K, data.testK$label)
accuracy_K <- conf_matrix_K$overall['Accuracy']
print(paste("Accuracy: ", accuracy_K))
```

```{r Selection var regression}
# Obtenir l'importance des variables
importance <- varImp(reg_model, scale = FALSE)
print(importance)

library(nnet)
# choix du meilleur modèle
multinom_model <- multinom(label ~ ., data = data.train)

# Appliquer la sélection pas à pas avec step()
step_model <- step(multinom_model, direction = "both")

# Afficher un résumé du modèle final après la sélection
summary(step_model)

# Entraîner le nouveau modèle regression avec la validation croisée
reg_model_final <- train(label ~ P + K + humidity + rainfall, data = data.train, method = "multinom", trControl = ctrl)

# Prédire
pred_reg <- predict(reg_model_final, newdata = data.test)

# Accuracy
conf_matrix <- confusionMatrix(pred_reg, data.test$label)
confusionMatrix(pred_reg, data.test$label)
accuracy <- conf_matrix$overall['Accuracy']
print(paste("Accuracy: ", accuracy))
```

### Modèle KNN simplifié

```{r Suppression variables}
## Suppression de la variable P

data.trainP <- data.train[,-2]
data.testP <- data.test[,-2]

tuneGrid <- expand.grid(k = 1:20)

set.seed(123)

# Entraîner le modèle Knn avec la validation croisée
knn_model_P <- train(label ~ .,
                   data = data.trainP, 
                   method = "knn", 
                   tuneGrid = tuneGrid, ## test les valeurs de k de 1 à 20
                   trControl = ctrl)

# Meilleur k trouvé
best_k <- knn_model_P$bestTune
print(best_k)

# Prédire avec le meilleur modèle
pred_knn_P <- predict(knn_model_P, newdata = data.testP)

# Accuracy
conf_matrix_P <- confusionMatrix(pred_knn_P, data.testP$label)
confusionMatrix(pred_knn_P, data.testP$label)
accuracy_P <- conf_matrix_P$overall['Accuracy']
print(paste("Accuracy: ", accuracy_P)) ## Accuracy = 0.97

## Suppression de la variable K

data.trainK <- data.train[,-3]
data.testK <- data.test[,-3]

tuneGrid <- expand.grid(k = 1:20)

set.seed(123)

# Entraîner le modèle Knn avec la validation croisée
knn_model_K <- train(label ~ .,
                   data = data.trainK, 
                   method = "knn", 
                   tuneGrid = tuneGrid, ## test les valeurs de k de 1 à 20
                   trControl = ctrl)

# Meilleur k trouvé
best_k <- knn_model_K$bestTune
print(best_k)

# Prédire avec le meilleur modèle
pred_knn_K <- predict(knn_model_K, newdata = data.testK)

# Accuracy
conf_matrix_K <- confusionMatrix(pred_knn_K, data.testK$label)
confusionMatrix(pred_knn_K, data.testK$label)
accuracy_K <- conf_matrix_K$overall['Accuracy']
print(paste("Accuracy: ", accuracy_K)) ## Accuracy = 0.94
```

```{r Sélection var knn}
set.seed(123)

# Évaluer l'importance des variables avec RFE
rfe_ctrl <- rfeControl(functions = caretFuncs,
                       method = "cv", 
                       number = 10)

# Effectuer l'élimination récursive des variables
rfe_results <- rfe(data.train[, -ncol(data.train)], 
                   data.train$label, 
                   sizes = c(1:7),
                   rfeControl = rfe_ctrl,
                   method = "knn")

# Résumé des résultats
print(rfe_results)

# Visualiser l'importance des variables
plot(rfe_results, type = c("g", "o"))

# Variables sélectionnées
selected_vars <- predictors(rfe_results)
print(selected_vars)

# Entrainement du modèle simplifié

data.train_S <- data.train[,-6]
data.test_S <- data.test[,-6]

tuneGrid <- expand.grid(k = 1:20)

set.seed(123)

# Entraîner le modèle Knn avec la validation croisée
knn_model_S <- train(label ~ .,
                   data = data.train_S, 
                   method = "knn", 
                   tuneGrid = tuneGrid, ## test les valeurs de k de 1 à 20
                   trControl = ctrl)

# Meilleur k trouvé
best_k <- knn_model_S$bestTune
print(best_k)

# Prédire avec le meilleur modèle
pred_knn_S <- predict(knn_model_S, newdata = data.test_S)

# Accuracy
conf_matrix <- confusionMatrix(pred_knn_S, data.test_S$label)
confusionMatrix(pred_knn_S, data.test_S$label)
accuracy <- conf_matrix$overall['Accuracy']
print(paste("Accuracy: ", accuracy))
```

# Test de la capacité des modèles à différencier les cultures similaires

## Choix de 5 cultures similaires suite à une classification ascendante hiérarchique

```{r CAH}
library (FactoMineR)

res_PCA <- PCA(dta[,-8], scale.unit = TRUE)

res_HCPC <- HCPC(res_PCA, nb.clust = 3) ## 3 clusters

dta2 <- dta
dta2$clust <- res_HCPC$data.clust$clust
table_clusters_label <- table(dta2$label, dta2$clust)
print(table_clusters_label)
## Cluster 1 = Banana, Coconut, Coffee, Cotton, Jute, Maize, Muskmelon, Orange, Papaya, Pomegrade, Rice, Watermelon
## Cluster 2 = Blackgram, Chickpea, Kidneybeans, Lentil, Mango, Mothbeans, Mungbean, Pigeonpeas
## Cluster 3 = Apple, Grapes

res_HCPC$desc.var$quanti$`1`
res_HCPC$desc.var$quanti$`2`
res_HCPC$desc.var$quanti$`3` 

## Graphique
require (factoextra)
require(ggrepel)
centres_cultures <- aggregate(res_PCA$ind$coord, by = list(culture = dta$label), FUN = mean)

fviz_cluster(res_HCPC, 
             geom = "point", 
             ellipse.type = "convex", 
             palette = c("#B3CDE3", "#CCEBC5", "#FFD580"),  # Couleurs plus claires
             ggtheme = theme_minimal(), 
             main = "Clusters avec centres de gravité des cultures") +
  
  # Ajouter les centres de gravité en points noirs plus petits
  geom_point(data = centres_cultures, aes(x = Dim.1, y = Dim.2), 
             color = "black", size = 2, shape = 16) +  # 'shape = 16' pour un point plein et 'size = 1.5' pour réduire la taille
             
  # Afficher les noms des cultures sans chevauchement
  geom_text_repel(data = centres_cultures, aes(x = Dim.1, y = Dim.2, label = culture), 
                  color = "black", 
                  size = 4,  # Taille des étiquettes
                  max.overlaps = 10)
```

## Prédiction avec le sous-ensemble de cultures similaires

### Modèle de régression logistique

```{r Cultures similaires regression}
# Modèle de régression logistique

cultures_similaires <- c("coffee", "cotton", "maize", "rice", "jute")

filtered_test_data <- data.test[data.test$label %in% cultures_similaires, ]
filtered_test_data <- droplevels(filtered_test_data)

# Prédiction avec le sous-ensemble de culture
pred_reg_filtered <- predict(reg_model, newdata = filtered_test_data)

# Matrice de confusion et accuracy
pred_reg_filtered <- factor(pred_reg_filtered, levels = levels(filtered_test_data$label))
conf_matrix_filtered <- confusionMatrix(pred_reg_filtered, filtered_test_data$label)
print(conf_matrix_filtered)
accuracy_filtered <- conf_matrix_filtered$overall['Accuracy']

## Modèle simplifié 

pred_reg_filtered <- predict(reg_model_final, newdata = filtered_test_data)

# Matrice de confusion et accuracy
pred_reg_filtered <- factor(pred_reg_filtered, levels = levels(filtered_test_data$label))
conf_matrix_filtered <- confusionMatrix(pred_reg_filtered, filtered_test_data$label)
print(conf_matrix_filtered)
accuracy_filtered <- conf_matrix_filtered$overall['Accuracy']
accuracy_filtered
```

### Modèle KNN

```{r Cultures similaires KNN}

# Modèle complet
set.seed(123)

cultures_similaires <- c("coffee", "cotton", "maize", "rice", "jute")

filtered_test_data <- data.test[data.test$label %in% cultures_similaires, ]
filtered_test_data <- droplevels(filtered_test_data)

# Prédiction avec le sous-ensemble de culture
pred_knn_filtered <- predict(knn_model, newdata = filtered_test_data)

# Matrice de confusion et accuracy
pred_knn_filtered <- factor(pred_knn_filtered, levels = levels(filtered_test_data$label))
conf_matrix_filtered <- confusionMatrix(pred_knn_filtered, filtered_test_data$label)
print(conf_matrix_filtered)
accuracy_filtered <- conf_matrix_filtered$overall['Accuracy']

# Modèle simplifié

filtered_test_data_S <- data.test_S[data.test_S$label %in% cultures_similaires, ]
filtered_test_data_S <- droplevels(filtered_test_data_S)

# Prédiction avec le sous-ensemble de culture
pred_knn_filtered_S <- predict(knn_model_S, newdata = filtered_test_data_S)

# Matrice de confusion et accuracy
pred_knn_filtered_S <- factor(pred_knn_filtered_S, levels = levels(filtered_test_data_S$label))
conf_matrix_filtered_S <- confusionMatrix(pred_knn_filtered_S, filtered_test_data_S$label)
print(conf_matrix_filtered_S)
accuracy_filtered_S <- conf_matrix_filtered_S$overall['Accuracy']
```

# Conclusion

```{r}
## Graphique : 
library(ggplot2)

model_data <- data.frame(
  Model = c("Modèle régression complet", "Modèle régression selectionné", "Modèle knn complet", "Modèle knn sélectionné", "Modèle random forest complet", "Modèle random forest sélectionné"),
  Accuracy = c(0.85, 0.94, 0.98, 0.98, 0.99, 0.99))

ggplot(model_data, aes(x = Model, y = Accuracy, fill = Model)) +
  geom_bar(stat = "identity", width = 0.5) +  # Afficher un bar plot
  scale_fill_manual(values = c("#0057D9", "#B3CDE3", "#3DAA37", "#A8D5BA", "#FFA500", "#FFDAB9")) +  # Couleurs personnalisées
  geom_text(aes(label = Accuracy), vjust = -0.5, size = 4) +  # Afficher les valeurs sur les barres
  ylim(0, 1) +  # Limiter l'axe des y entre 0 et 1 (pourcentage)
  labs(title = "Comparaison de l'Accuracy des différents modèles", 
       x = "Modèle", 
       y = "Accuracy") +
  theme_minimal() +
  theme(axis.text.x = element_text(angle = 45, hjust = 1, size = 5))  # Orientation des étiquettes
```
